【裁判字號】    89,上易,1852
【裁判日期】    900117
【裁判案由】    傷害
【裁判全文】
臺灣高等法院高雄分院刑事判決                  八十九年度上易字第一八五二號
    上  訴  人  甲○○
    即  被  告
右上訴人因傷害案件，不服臺灣屏東地方法院八十九年度易字第四０五號中華民國八
十九年六月二十九日第一審判決（起訴案號：臺灣屏東地方法院檢察署八十九年度偵
字第五八五號），提起上訴，本院判決如左：
      主  文
上訴駁回。
      事  實
一、甲○○曾於八十五年間因偽造文書罪，經臺灣屏東地方法院判處有期徒刑三月，
    於八十七年六月十一日確定，於八十七年七月十日易科罰金執行完畢；因乙○○
    懷疑甲○○竊電，於八十八年九月九日下午六時許，前往屏東縣新厝村清安路十
    一之六號甲○○之養雞場找甲○○理論，雙方言語失和遂生衝突，乙○○即持竹
    棍一支毆打甲○○，惟遭甲○○搶下折斷，詎甲○○竟基於傷害之犯意，另持無
    法證明係甲○○所有之木棍一支（未扣案）毆打乙○○，於乙○○欲搶奪木棍時
    ，甲○○復抓住其右手反轉，致乙○○受有頭部挫傷、左眼周圍瘀血腫脹、右肩
    胛旁股腱膜炎等傷害。
三、案經乙○○訴由屏東縣警察局內埔分局報請臺灣屏東地方法院檢察署檢察官偵查
    起訴。
     理  由
一、訊據上訴人即被告甲○○矢口否認有傷害之犯行。被告甲○○辯稱：告訴人乙○
    ○至伊住處拿棍子要打伊，伊將棍子搶下，伊並未另外拿棍子打她，而告訴人指
    訴伊反轉其右手，惟其傷勢依診斷證明書竟記載係左肩胛旁肌腱膜炎，二者歧異
    ，顯然不實，伊與告訴人乙○○間，早即因土地糾紛對簿公堂而有嫌隙，告訴人
    乙○○無故登堂尋釁，伊未與其正面衝突，更未傷害告訴人云云。惟查：被告甲
    ○○之犯行，業據告訴人乙○○指訴綦詳，而告訴人乙○○所受之傷害，亦有茂
    隆骨科醫院診斷證明書一紙可稽，其中就告訴人乙○○「『左』肩胛旁允腱膜炎
    」部分乃係誤載，有該院檢送乙○○之病歷並附記病患受傷部位各一紙可佐，堪
    信屬實。又告訴人乙○○與被告甲○○雖有宿怨，然告訴人倘欲誣陷被告甲○○
    入罪，其方法非祇一端，諒不致出此自傷身體之下策。且如告訴人乙○○既欲自
    傷以誣攀被告甲○○，則其子即紀明仁（業經原審法院判處有期徒刑五月，如易
    科罰金以三百元折算一日，未經上訴而確定）當不至於質問被告甲○○毆打其母
    之事，二者互有矛盾，顯不合情理，應認告訴人乙○○之指訴非虛。被告甲○○
    供稱：告訴人乙○○持竹棍一支毆打伊等語，核與證人王慧美證述之情形相符，
    堪予採信，茲被告甲○○與告訴人乙○○既已不睦，復遭告訴人乙○○無故挑釁
    ，忿恨難抑遂加以毆打，核屬人情之常，無違事理。至證人王慧美證稱：伊未見
    到被告甲○○毆打告訴人乙○○云云，惟該證人雖與被告甲○○非屬夫妻，竟於
    本件案發翌日凌晨紀明仁前來行兇之時分，猶與被告甲○○共處一室而眠，可見
    其與被告甲○○情誼非比尋常之異性友人，是該證人證詞容有偏袒，未可遽信，
    無足採為對被告甲○○有利之認定。被告甲○○所辯，要屬委罪之詞，洵無可採
    ，事證明確，犯行堪以認定。
二、核被告甲○○所為，係犯刑法第二百七十七條第一項之傷害罪。被告甲○○曾於
    八十五年間因偽造文書罪，經臺灣屏東地方法院判處有期徒刑三月，於八十七年
    六月十一日確定，於八十七年七月十日易科罰金執行完畢，有臺灣屏東地方法院
    檢察署刑案資料查註紀錄表及臺灣高等法院全國前案紀錄表一紙在卷可按，被告
    於有期徒刑執行完畢後，五年內再犯本件有期徒刑以上之罪，為累犯，應依刑法
    第四十七條加重其刑。
三、原審引用刑法二百七十七條第一項、第四十七條、第四十一條、罰金罰鍰提高標
    準條例第一條前段、第二條之規定，並審酌被告之素行、犯罪之動機、手段，否
    認犯行，未見悔意，態度不佳，告訴人所受損害之程度等一切情狀，量處有期徒
    刑五月，並諭知易科罰金之折算標準。並認供犯罪所用之木棍一支，查無證據證
    明為被告所有，不予宣告沒收。原判決之認事用法並無違誤，量刑亦稱允當。被
    告空言否認提起上訴，指摘原審判決不當，為無理由，應予以駁回。
據上論斷，應依刑事訴訟法第三百六十八條，判決如主文。
本案經檢察官張其主到庭執行職務。
中      華      民      國    九十      年      一      月     十七     日
                              臺灣高等法院高雄分院刑事第五庭
                                  審判長法官  吳水木
                                        法官  惠光霞
                                        法官  陳朱貴
右正本證明與原本無異。
不得上訴。
                                      書記官  呂素珍
中    華    民    國      九十      年       一   月    十  九      日
附錄本案論罪科刑法條
刑法二百七十七條第一項
傷害人之身體或健康者，處三年以下有期徒刑、拘役或一千元以下罰金。
                                                                        Ｆ


司法院資訊處製作；財團法人民間司法改革基金會備份。
